臺灣屏東地方法院民事裁定
110年度消債清字第60號
聲  請  人  
即 債務 人  朱駿凱（原名：朱建彥）


代  理  人  孫大昕律師
上列當事人因消費者債務清理事件聲請清算，本院裁定如下：
    主  文
債務人朱駿凱自民國111年5月12日中午12時起開始清算程序。
命司法事務官進行本件清算程序。
    理  由
一、按債務人不能清償債務或有不能清償之虞者，於法院裁定開
    始更生程序或許可和解或宣告破產前，得向法院聲請依本條
    例所定清算程序，清理其債務；法院開始清算程序之裁定，
    應載明其年、月、日、時，並即時發生效力，消費者債務清
    理條例（下稱消債條例）第3條、第80條前段、第83條第1項
    分別定有明文。次按法院裁定開始清算程序後，得命司法事
    務官進行清算程序，復為消債條例第16條第1項前段所明定
    。
二、聲請意旨略以：聲請人積欠債務達新臺幣（下同）1,696,55
    6元，有不能清償之情，且曾於110年8月間，與最大債權金
    融機構台新國際商業銀行股份有限公司進行消費者債務清理
    前置協商，惟因無法負擔協商條件而調解不成立。又聲請人
    未經法院裁定開始更生程序或許可和解或宣告破產，爰聲請
    准予裁定清算等語。
三、經查：
  ㈠聲請人之上開主張，業據其提出調解不成立證明書、全國財
    產稅總歸戶財產查詢清單、108至109年度綜合所得稅各類所
    得資料清單、財團法人聯合徵信中心當事人綜合信用報告書
    、勞工保險被保險人投保資料表等件為證。是聲請人既與債
    權人前置協商不成立，其提出本件聲請，於法有據。
  ㈡關於聲請人收入部分，聲請人現在家照顧其父母，每月由兄
    弟資助10,000元，業據其陳明在卷，並有切結書可參，且聲
    請人108至109年均無所得，其於95年11月30日退保勞保後，
    即無加保資料，顯未受僱於任何公司或商號，堪信屬實。至
    聲請人之支出部分，聲請人陳稱每月必要支出共為15,946元
    ，雖未提出全部單據供本院審酌，惟低於依消債條例第64條
    之2第1項規定，以111年衛生福利部公告每人每月最低生活
    費之1.2倍計算之數額17,076元，應屬確實。
  ㈢綜上，聲請人每月所得扣除必要生活費後，已無剩餘，而聲
    請人積欠之債務至少已達1,484,291元，亦有債權人台新國
    際商業銀行股份有限公司、金陽信資產管理股份有限公司之
    陳報狀可考，堪認聲請人確有不能清償債務或有不能清償之
    虞之情形，而有清算之原因。此外，本件查無聲請人有消債
    條例所定應駁回清算聲請之事由存在，則聲請人所為聲請，
    應屬有據，爰命司法事務官進行本件清算程序。
四、依首開規定，裁定如主文。
中　　華　　民　　國　　111 　年　　5 　　月　　12　　日
                  民事庭  法　官　彭聖芳
正本係照原本作成。
本裁定不得抗告。
中　　華　　民　　國　　111 　年　　5 　　月　　12　　日
                          書記官  孫秀桃